【裁判字號】    89,易,356
【裁判日期】    891129
【裁判案由】    違反槍砲彈藥刀械管制條例
【裁判全文】
臺灣嘉義地方法院刑事判決                          八十九年度易字第三五六號
    公  訴  人  臺灣嘉義地方法院檢察署檢察官
    被      告  甲○○
    被      告  乙○○
右列被告因違反槍砲彈藥刀械管制條例案件，經檢察官提起公訴（八十九年度偵字第
一六七三號），本院判決如左：
    主  文
甲○○於夜間，於公眾得出入之場所，未經許可攜帶刀械，處有期徒刑伍月，如易科
罰金，以佰元折算壹日。緩刑年。扣案之大型蝴蝶刀壹把，沒收之。
乙○○無罪。
    事  實
一、甲○○於民國八十九年二月二十六日下午三、四時許，在不詳地點向不詳之人購
    得未經許可，不得持有之蝴蝶刀一把，嗣於八十九年二月二十九日晚上十時二十
    分許，攜帶上開刀械在嘉義縣大林鎮○○街四十五巷八號世紀遊藝場之公眾得出
    入之場所，經警查獲，並扣得上開蝴蝶刀一把。
二、案經嘉義縣警察局民雄分局報請台灣嘉義地方法院檢察署檢察官偵查起訴。
    理  由
壹、有罪部分。
一、訊據被告甲○○坦承右揭犯行不諱，並有扣案之大型蝴蝶刀一把扣案可證，而上
    開大型蝴蝶刀為管制之刀械，復有內政部八十九年五月十八日台內警字第八九
    八０五四二號函文可憑。本件事證明確，被告之犯行，洵堪認定。
二、核被告甲○○所為係犯，槍砲彈藥刀械管制條例第十五條第一款、第二款之罪。
    爰審酌被告之品性、犯罪之動機、目的、手段、所生之危害及犯罪後之態度等一
    切情狀，量處如主文所示之刑，並諭知易科罰金之折算標準。又被告未曾受有期
    徒刑以上刑之宣告，有台灣高等法院被告全國前案紀錄表在卷可按，姑念其年輕
    識淺，思慮欠週，經此教訓，應知警惕，當無再犯之虞，本院認為以暫不執行刑
    罰為適當，爰併諭知緩刑三年，以勵自新。又扣案之大型蝴蝶刀一把，係違禁物
    ，爰依法宣告沒收之。
貳、無罪部分。
一、公訴意旨略以：被告甲○○於民國八十九年二月二十六日下午三、四時許，在嘉
    義市○○路二０八號老弟玩具店向被告乙○○購買未經許可，不得持有之蝴蝶刀
    一把，嗣經警於八十九年二月二十九日晚上十時二十分許，在嘉義縣大林鎮○○
    街四十五巷八號世紀遊藝場之公眾得出入之場所查獲甲○○身上持有前開蝴蝶刀
    一把，並循線於八十九年三月一日下午一時許，在嘉義市○○路二０八號老弟玩
    具店查獲乙○○販賣未經許可不得販賣之蝴蝶刀七把。因認被告乙○○涉犯槍砲
    彈藥刀械管制條例第十四條第一項之罪嫌。
二、按犯罪事實應依證據認定之，無證據不得推定其犯罪事實；又不能證明被告犯罪
    或其行為不罰者，應諭知無罪之判決，刑事訴訟法第一百五十四條、第三百零一
    條第一項分別定有明文。次按刑事訴訟法上所謂認定犯罪事實之證據，係指足以
    認定被告確有犯罪行為之積極證據而言，該項證據自須適合於被告犯罪事實之認
    定，始得採為斷罪資料（最高法院二十九年上字第三一０五號、五十三年台上字
    第二七五０號判例參照）。
三、公訴人認被告乙○○涉犯未經許可，販賣刀械之罪嫌，無非係以：經台灣嘉義地
    方法院檢察署檢察官核發搜索票，查扣被告所販賣之蝴蝶刀七把，亦屬槍砲彈藥
    刀械管制條例所列管之刀械，有嘉義縣警察局鑑定報告一紙及扣案之刀械可憑，
    為其論據等語，固非無見。惟訊據被告乙○○則堅詞否認有何販賣管制刀械之犯
    行，辯稱：其店內所販賣之刀械，均係經合法許可合法者，因此不曾賣給甲○○
    扣案之大型蝴蝶刀，可能是甲○○認為說是向我買的即可脫罪等語。經查，本件
    固據同案被告甲○○供證確係被告乙○○購得扣案之大型蝴蝶刀一把云云，然被
    告之自白，不得作為有罪判決之唯一證據，仍應調查其他必要之證據，以察其是
    否與事實相符，刑事訴訟法第一百五十六條第二項定有明文。同旨，在別其他事
    證下，要難單憑被告甲○○一人之供證，遽入人罪。而警方人員依被告甲○○之
    供述，向檢察官聲請核發搜索票，於八十九年三月一日下午一時許，在嘉義市○
    ○路二０八號老弟玩具店執行搜索，僅查扣可疑為管制之刀械（迷你型）蝴蝶刀
    七把，此外，並未查獲其他管制之刀械，而該迷你型蝴蝶刀七把，經台灣嘉義地
    方法院檢察署送請內政部警政署鑑驗結果，刀刃超小，認非屬槍砲彈藥刀械管制
    條例管制之刀械，有前揭內政部函文可憑。參以，若老弟模型玩具店確有陳列販
    賣管制刀械之情事，且被告甲○○之供證屬實的話，理應不只販賣扣案之大型蝴
    蝶刀一把而已，則於警方前往搜索時，應可查扣其他管制之刀械，方合常情，惟
    竟完全未能搜獲有何管制之刀械，可供佐證，被告甲○○之供述，即尚難採憑。
    此外，復查無其他積極之事證，可資證明被告乙○○確有販賣管制刀械之事實，
    揆諸前揭規定及判例意旨，自應諭知被告乙○○無罪之判決，以免冤抑。
、據上論斷，應依刑事訴訟法第二百九十九條第一項前段、第三百零一條第一項，
    槍砲彈藥刀械管制條例第十五條第一款、第二款，刑法第十一條前段、第四十一
    條、第七十四條第一款、第三十八條第一項第一款，罰金罰鍰提高標準條例第二
    條，判決如主文。
本案經檢察官林俊良到庭執行職務
中    華    民    國      八十九      年      十一      月    二十九    日
                                臺灣嘉義地方法院刑事第三庭
                                            法  官  洪  秀  一
如不服本判決，應於判決送達後十日內，向本院提出上訴狀。
右正本證明與原本無異。
中    華    民    國      八十九      年      十一      月    二十九    日
                                            書記官  陳  湘  蓉
附錄法條：
槍砲彈藥刀械管制條例第十五條第一款、第二款
未經許可攜帶刀械而有下列情形之一者，處二年以下有期徒刑：
一  於夜間犯之者。
二  於車站、埠頭、航空站、公共場所或公眾得出入之場所犯之者。


司法院資訊處製作；財團法人民間司法改革基金會備份。
